臺灣彰化地方法院員林簡易庭民事判決
110年度員簡字第241號
原      告  富邦產物保險股份有限公司

法定代理人  羅建明  
訴訟代理人  何正偉  


被      告  仇方軍  

上列當事人間請求損害賠償事件，本院於民國110年11月15日言
詞辯論終結，判決如下：
    主    文
被告應給付原告新臺幣壹拾萬參仟伍佰零柒元，及自民國一一○
年十月十九日起至清償日止，按年息百分之五計算之利息。
原告其餘之訴駁回。
訴訟費用新臺幣貳仟玖佰捌拾元，其中新臺幣壹仟壹佰參拾肆元
由被告負擔，餘由原告負擔。
本判決第一項得假執行。但被告如以新臺幣壹拾萬參仟伍佰零柒
元為原告預供擔保，得免為假執行。
    事實及理由
一、原告主張：被告於民國109年11月26日，駕駛車牌號碼0000-
    00號自用小客車（下稱系爭A車），行經彰化縣○道○號南向2
    07.5公里處時，因變換車道不當，致碰撞原告所承保、訴外
    潘詳仁所有並駕駛之車牌號碼000-0000號自用小客車（下稱
    系爭B車），致系爭B車受損。系爭B車經送廠修復，初步估
    價修復費用為新臺幣(下同)278,551元，而系爭B車已因本次
    事故無法修復而報廢，原告依保險契約賠付被保險人400,00
    0元，另原告將系爭B車殘體出售又取回128,000元，爰依侵
    權行為損害賠償及保險代位之法律關係，提起本件訴訟等語
    。並聲明：被告應給付原告272,000元，及自起訴狀繕本送
    達翌日起至清償日止，按年息5%計算之利息。
二、被告抗辯：系爭B車應要折舊。另系爭B車亦未經被告同意即
    報廢等語。並聲明：原告之訴駁回。
三、得心證之理由：
  ㈠原告主張其所承保之系爭B車於上開時、地與變換車道不當之
    系爭A車發生碰撞造成受損，而原告業已依保險契約賠付被
    保險人等事實，業據其提出初步分析研判表、理賠申請書、
    右達汽車股份有限公司估價單、系爭B車受損照片、系爭B車
    報廢之車輛異動登記書、系爭B車行照等件為證，復經本院
    向內政部警政署國道公路警察局第三公路警察大隊調取兩造
    於前揭時地發生交通事故卷宗核閱屬實，此有該局函覆之初
    步分析研判表、道路交通事故現場圖、道路交通事故調查報
    告表㈠㈡、談話紀錄表、調查筆錄等可稽，而被告對原告此部
    分主張僅為上開抗辯，自堪信原告此部分主張為真實。 
　㈡本件系爭B車修復費用經估價為278,551元(板金費用41,748元
    、工資費用為42,310元，零件費用為194,493元)，此有上開
    右達汽車股份有限公司估價單可證，而依行政院所頒「固定
    資產耐用年數表」及「固定資產折舊率表」之規定，小客車
    耐用年數為5年，依定率遞減法每年折舊1000分之369，其最
    後1年之折舊額，加歷年折舊累計額，其總和不得超過該資
    產成本原額之10分之9。另依營利事業所得稅查核準則第95
    條第6項規定「固定資產提列折舊採用定率遞減法者，以1年
    為計算單位，其使用期間未滿1年者，按實際使用之月數相
    當於全年之比例計算之，不滿1月者，以月計」。系爭B車係
    於104年11月出廠，至系爭事故發生時間109年11月26日止，
    實際使用期間已逾5年，依上開方式扣除折舊後，其零件部
    分必要之修復費用額為19,449元〔計算式：194,493元-（194
    ,493元0.9）≒19,449元，元以下四捨五入〕，另板金費用41
    ,748元、工資費用為42,310元無需折舊，蓋其係修理付出之
    勞務代價，為回復原狀時必要支出之費用，並無折舊可言，
    準此，原告承保系爭B車修復必要費用合計為103,507元〔計
    算式：19,449元+41,748元+42,310元＝103,507元〕。
  ㈢另原告主張系爭B車已因本次事故無法修復而報廢，原告依保
    險契約賠付被保險人400,000元，又將系爭B車殘體出售取回
    128,000元，故請求被告給付272,000元等語，並請求鑑定系
    爭B車發生本件事故前之價值等語，惟原告賠付被保險人400
    ,000元，又將系爭B車殘體出售取回128,000元等行為，是原
    告依據與被保險人所訂之保險契約所為，並非是被告因本件
    事故所導致，縱使系爭B車於本次事故前價值低於系爭B車修
    復費用，亦無法據以推論原告得以向被告請求給付272,000
    元，況系爭B車已報廢事實上已不存在，已難以鑑定，是原
    告此部分主張並無理由，此部分調查更無必要。
　㈣綜上所述，原告依保險法第53條第1項、民法第184條第1項前
    段、第191條之2、第196條之規定，請求被告給付103,507元
    及自110年10月19日(被告因在押，故起訴狀繕本並無送達被
    告，故應以110年10月18日言詞辯論翌日為利息起算日)起至
    清償日止，按年息5%計算之利息，為有理由，應予准許，逾
    此範圍之請求，即屬無據，應予駁回。
四、本判決原告勝訴部分，係適用民事訴訟法第427條第1項簡易
    訴訟程序所為被告敗訴之判決，依同法第389條第1項第3款
    規定，應依職權宣告假執行。並依同法第392條第2項規定，
    依職權宣告被告如預供相當之擔保，得免為假執行。
五、本件事證已臻明確，兩造其餘之攻擊防禦方法及所提證據，
    於判決結果不生影響，爰不一一論述。 
六、訴訟費用負擔之依據：民事訴訟法第79條。本件第一審訴訟
    費用為2,980元，本院依兩造之勝敗比例酌定訴訟費用負擔
    ，爰判決如主文第3項所示。
中　　華　　民　　國　　110 　年　　11　　月　　26　　日
                  臺灣彰化地方法院員林簡易庭
                          法  官  楊鑫忠　
以上正本係照原本作成。
如對本判決不服提起上訴，應於送達後20日內，向本院提出上訴
狀並表明上訴理由(須按對造人數附繕本) 。
中　　華　　民　　國　　110 　年　　11　　月　　26　　日
                          書記官  張清秀